Nachlaß Otto Jahn 03.04.2019
Nachlaß Otto Jahn
- Brief von Eduard Gerhard an Otto Jahn, 25.04.1846; Deutsches Archäologisches Institut, Archiv der Zentrale; D-DAI-Z-AdZ-NL-JahO-GerE-JahO-012; 2 Seiten; Empfängerort: Greifswald
  Gerhard, Eduard (1795-1867); Jahn, Otto (1813-1869); Mommsen, Theodor (1817-1903) [vermutlich]
  Von Jahn gewünschte Stelle über Dirke im Bull. Napoletano. Denkmälerverzeichnis nicht an Termin gebunden. Erwarten von gedrucktem von Jahn. Mommsen in Neapel.
- 5. Iscrizioni Greche, o.D.; Deutsches Archäologisches Institut, Archiv der Zentrale; D-DAI-Z-AdZ-NL-JahO-GerE-JahO-014; 1 Seite
  Verschiedenes
  4. Dezember 2017 12. Juni 2018 12. Juni 2018 2019-06-06T13:16:26+01:00
- Grundzüge der Archäologie, o.D.; Deutsches Archäologisches Institut, Archiv der Zentrale; D-DAI-Z-AdZ-NL-JahO-GerE-JahO-013; 2 Seiten
- Brief von Unbekannt an Otto Jahn, 04.04.1848; Deutsches Archäologisches Institut, Archiv der Zentrale; D-DAI-Z-AdZ-NL-JahO-GerF2-JahO-001; 1 Seite
  Unbekannt; Jahn, Otto (1813-1869)
  Bitte um sofortige Rücksendung der 4 Leydener Codices wegen der unsicheren politischen Verhältnisse und um Angabe von Tag und Art des Abschickens.
- Brief von Agostino Gervasio an Otto Jahn, 22.08.1843; Deutsches Archäologisches Institut, Archiv der Zentrale; D-DAI-Z-AdZ-NL-JahO-GerA2-JahO-001; 2 Seiten; Empfängerort: Magdeburg
  Gervasio, Agostino (1784-1863); Jahn, Otto (1813-1869); Kellermann, Olaus Christian (1805-1837) [ermittelt]
  Senden seiner Dissertation über Neapler Inschriften. Anerbieten seiner Hilfe für das von Kellermann begonnene Inschriftenwerk.
- Brief von Georg Gottfried Gervinus an Otto Jahn, 14.03.1856; Deutsches Archäologisches Institut, Archiv der Zentrale; D-DAI-Z-AdZ-NL-JahO-GerG2-JahO-001; 1 Seite
  Gervinus, Georg Gottfried (1805-1871); Jahn, Otto (1813-1869); Händel, Georg Friedrich (1685-1759) [ermittelt]; Ernst <Sachsen-Coburg-Gotha, Herzog, II.> (1818-1893) [ermittelt]
  Heidelberg
  Bitte um Mitarbeit bei Herausgabe von Händels Werken zum 100. Jubiläum 1859 unter Protektorat des Herzogs von Gotha. Zugang zu Londoner Handschriften dadurch gesichert. Frage nach einem gewissenhaften musikalischen Mann für die Kollation der Londoner Handschriften.
- Brief von Johann Gildemeister an Otto Jahn, 20.10.1860; Deutsches Archäologisches Institut, Archiv der Zentrale; D-DAI-Z-AdZ-NL-JahO-GilJ-JahO-001; 3 Seiten
  Gildemeister, Johann (1812-1890); Jahn, Otto (1813-1869); Orlich, Leopold von (1804-1860) [ermittelt]; Naumann, Emil Wilhelm Robert (1809-1880) [vermutlich]; Plath, Johann Heinrich (1802-1874) [vermutlich]; Rumpelt, Hermann Berthold (1821-1881) [vermutlich]
  Orlichs Buch: Indien und seine Regierung. Naumann und Plath. Rumpelts 1. Band einer deutschen Grammatik.
  4. Dezember 2017 4. Dezember 2017 4. Dezember 2017 2019-06-06T13:16:27+01:00
- Brief von Johann Gildemeister an Otto Jahn, o.D. [27. Juni 18xx]; Deutsches Archäologisches Institut, Archiv der Zentrale; D-DAI-Z-AdZ-NL-JahO-GilJ-JahO-002; 1 Seite
  Gildemeister, Johann (1812-1890); Jahn, Otto (1813-1869)
  Bitte um Empfehlung von Abgeordneten.
  4. Dezember 2017 12. Juni 2018 12. Juni 2018 2019-06-06T13:16:27+01:00
- Brief von Karl Wilhelm Göttling an Otto Jahn, 17.02.1853; Deutsches Archäologisches Institut, Archiv der Zentrale; D-DAI-Z-AdZ-NL-JahO-GoeK2-JahO-001; 3 Seiten; Empfängerort: Leipzig
  Göttling, Karl Wilhelm (1793-1869); Jahn, Otto (1813-1869)
  Provenienz und Beschreibung des in Megara gefundenen Salbfläschchens mit Aphrodite im Museum von Jena.
  4. Dezember 2017 1. Oktober 2018 1. Oktober 2018 2019-06-06T13:16:27+01:00
- Brief von Karl Wilhelm Göttling an Otto Jahn, 20.02.1854; Deutsches Archäologisches Institut, Archiv der Zentrale; D-DAI-Z-AdZ-NL-JahO-GoeK2-JahO-002; 1 Seite
  Göttling, Karl Wilhelm (1793-1869); Jahn, Otto (1813-1869); Ross, Ludwig (1806-1859) [ermittelt]
  Senden von Programmen. Jahns und Göttlings Ansicht über Ross.
- Brief von Jacob Grimm an Otto Jahn, 06.01.1861; Deutsches Archäologisches Institut, Archiv der Zentrale; D-DAI-Z-AdZ-NL-JahO-GriJ-JahO-001; 1 Seite
  Grimm, Jacob (1785-1863); Jahn, Otto (1813-1869); Dahlmann, Friedrich Christoph (1785-1860) [ermittelt]; Gervinus, Georg Gottfried (1805-1871) [ermittelt]; Kruse, Friedrich (1790-1866) [vermutlich]
  Dank für Trauerbotschaft über Dahlmann. Auffinden von Aufzeichnungen Dahlmanns aus der der letzten Periode seines Lebens, die Gervinus publizieren will. Artikel über Dahlmann in der Kölnischen Zeitung von Kruse. Sendung von Wilhelms (sein Bruder) 2. Ausgabe des Freidank.
- Brief von Karl Felix Halm an Otto Jahn, 10.11.1857; Deutsches Archäologisches Institut, Archiv der Zentrale; D-DAI-Z-AdZ-NL-JahO-HalK-JahO-001; 1 Seite
  Halm, Karl Felix (1809-1882); Jahn, Otto (1813-1869); Mommsen, Theodor (1817-1903) [vermutlich]; Haupt, Moriz (1808-1874) [ermittelt]
  München
  Übersenden der Handschrift der Theophrastischen Charaktere, statt der ursprünglichen gewollten Kollationierung. Klage über doppelte Arbeitslast durch Bibliothek und Universität. Frage nach Mommsen und Haupt.
  5. Dezember 2017 5. Dezember 2017 5. Dezember 2017 2019-06-06T13:16:27+01:00
- Brief von Georg Hanssen an Otto Jahn, 12.05.1851; Deutsches Archäologisches Institut, Archiv der Zentrale; D-DAI-Z-AdZ-NL-JahO-HanG-JahO-001; 4 Seiten
  Hanssen, Georg (1809-1894); Jahn, Otto (1813-1869); Mommsen, Theodor (1817-1903) [vermutlich]; Haupt, Moriz (1808-1874) [ermittelt]
  Missbilligung der gegen Mommsen, Jahn und Haupt angewandten Maßregelung. Lob Göttingens. Politik. Aussicht für Mommsen nach Göttingen berufen zu werden. Persönliches.
- Brief von Johann Adam Hartung an Otto Jahn, 02.03.1837; Deutsches Archäologisches Institut, Archiv der Zentrale; D-DAI-Z-AdZ-NL-JahO-HarJ2-JahO-001; 3 Seiten
  Hartung, Johann Adam (1801-1867); Jahn, Otto (1813-1869); Thiersch, Bernhard (1793-1855) [vermutlich]; Klemm, Gustav Friedrich (1802-1867) [vermutlich]
  Dank für Jahns Schrift über Palamedes. Senden von Proben der Codice Vergleichung von Juvenal und Persius durch 2 junge Leute (Thiersch und Klemm). Persönliches.
- Brief von Franz Hauser an Otto Jahn, 16.03.1853; Deutsches Archäologisches Institut, Archiv der Zentrale; D-DAI-Z-AdZ-NL-JahO-HauF2-JahO-001; 2 Seiten
  Hauser, Franz (1794-1870); Jahn, Otto (1813-1869)
  Persönliches. Bitte um Verzeichnis der Autographen und Abschriften. Dank für Jahns Bemühung bei Bachgesellschaft.
- Brief von Franz Hauser an Otto Jahn, 17.04.1854; Deutsches Archäologisches Institut, Archiv der Zentrale; D-DAI-Z-AdZ-NL-JahO-HauF2-JahO-002; 4 Seiten
  Hauser, Franz (1794-1870); Jahn, Otto (1813-1869); Wagner, Richard (1813-1883); Verdi, Giuseppe (1813-1901); Flotow, Friedrich von (1812-1883) [ermittelt]; Schwind, Moritz von (1804-1871) [ermittelt]; Tieck, Ludwig (1773-1853) [ermittelt]; Mozart, Wolfgang Amadeus (1756-1791)
  Hausers Krankheit. Mozartangelegenheit. Lob von Jahns Rezension über R. Wagner und über das Volkslied. Moriz will seine Oper gerne in Leipzig aufführen lassen. Verdi, Flotow. Tiecks jüngstes Gericht. Münchener Zirkel. Schwinds Zeichnungen für die Wartburg.
- Brief von Franz Hauser an Otto Jahn, 02.04.1866; Deutsches Archäologisches Institut, Archiv der Zentrale; D-DAI-Z-AdZ-NL-JahO-HauF2-JahO-003; 4 Seiten
  Hauser, Franz (1794-1870); Jahn, Otto (1813-1869); Wagner, Richard (1813-1883); Semper, Gottfried (1803-1879) [ermittelt]
  Karlsruhe
  Hausers opusculum "Gesang Lehrmethode". Jahns 2. Ausgabe des Mozart. Exemplar des Textbuchs der dissuloto punito in Hausers Besitz, das zur 1. Aufführung in Wien 1788 gedruckt wurde. Daraus das 2. Finale ersichtlich. Ebenso das Textbuch zur 1. Aufführung von Figaros Hochzeit in Paris 1807. Beide Textbücher zu Jahns Verfügung. Vorgänge in München seit Ankunft von R. Wagner. Wagners Schrift über Reorganisation des Musikkonservatoirs. Plan durch Semper ein Theater für Wagners Opern bauen zu lassen für 10.000 Personen, als Gegenstück zum Maximilianeum, auf der anderen Isarseite mit Zugang durch Brücke. Charakterisierung von Wagners Willen zur Macht.
- Brief von Hermann Rudolf Heidel an Otto Jahn, 27.03.1860; Deutsches Archäologisches Institut, Archiv der Zentrale; D-DAI-Z-AdZ-NL-JahO-HeiH-JahO-001; 3 Seiten
  Heidel, Hermann Rudolf (1810-1865); Jahn, Otto (1813-1869)
  Entwurf für das Arnstdenkmal in Bonn. Lage auf dem alten Zoll.
- Brief von Wilhelm Henzen an Otto Jahn, 05.04.1845; Deutsches Archäologisches Institut, Archiv der Zentrale; D-DAI-Z-AdZ-NL-JahO-HenW-JahO-001; 4 Seiten; Empfängerort: Greifswald
  Henzen, Wilhelm (1816-1887); Jahn, Otto (1813-1869); Bergk, Theodor (1812-1881) [ermittelt]
  Bitte um Abhandlung des 1844 in Perugia gefundenen Sarkophags für die Annalen (nach Marchese Melchiorri ver sacrum).
  Nachschrift von Mommsen: Entschluss bis Ostern in Rom zu bleiben. Probushandschrift und ihre Auswertung. Reise in die Abruzzen nach Erstafeln zu suchen. Etruskisches Alphabet auf einer tazzettaan Bergk geschickt.
- Brief von Wilhelm Henzen an Otto Jahn, 31.12.1859; Deutsches Archäologisches Institut, Archiv der Zentrale; D-DAI-Z-AdZ-NL-JahO-HenW-JahO-002; 2 Blätter, 6 Seiten
  Henzen, Wilhelm (1816-1887); Jahn, Otto (1813-1869); Michaelis, Adolf (1835-1910) [ermittelt]; Mommsen, Theodor (1817-1903) [vermutlich]; Gerhard, Eduard (1795-1867) [ermittelt]; Meineke, August (1790-1870) [ermittelt]; Pinder, Moritz (1807-1871) [ermittelt]; Haupt, Moriz (1808-1874)
  Druck von Jahns Aufsatz 1860. Beiträge für 1859/60. Gehaltsangelegenheit. Standpunkt des Instituts zum Ausleihen von Zeichnungen an Mitarbeiter oder befreundete Kollegen. Michaelis und griechische Reise. Anregung zur Direktionsverstärkung durch Mommsen, der Rom direkt unter das Ministerium wünscht. Gerhard und sein archäologisches Faktotum B., Protest Henzens. Wünscht solide Verstärkung durch Philologen (Meineke, Pinder, Haupt). Ansicht über zukünftige Stipendiaten.
- Brief von Wilhelm Henzen an Otto Jahn, 20.08.1860; Deutsches Archäologisches Institut, Archiv der Zentrale; D-DAI-Z-AdZ-NL-JahO-HenW-JahO-003; 2 Seiten
  Henzen, Wilhelm (1816-1887); Jahn, Otto (1813-1869); Brunn, Heinrich von (1822-1894) [ermittelt]; Michaelis, Adolf (1835-1910) [ermittelt]; Conze, Alexander (1831-1914) [ermittelt]; Petersen, Eugen (1836-1919) [vermutlich]
  Frascati
  Persönliches. Nachrichten aus Rom. Brunn hat etruskische Reise aufgegeben. CIL Arbeiten. Arndtdenkmal. Michaelis, Conze, Petersen.
  5. Dezember 2017 5. Dezember 2017 29. Juni 2018 2019-06-06T13:16:27+01:00
- Brief von Wilhelm Henzen an Otto Jahn, 06.10.1860; Deutsches Archäologisches Institut, Archiv der Zentrale; D-DAI-Z-AdZ-NL-JahO-HenW-JahO-004; 2 Seiten
  Henzen, Wilhelm (1816-1887); Jahn, Otto (1813-1869); Borghesi, Bartolomeo (1781-1860) [ermittelt]; Kellermann, Olaus Christian (1805-1837) [ermittelt]; Gerhard, Eduard (1795-1867) [ermittelt]; Welcker, Friedrich Gottlieb (1784-1868) [ermittelt]
  Frage nach Borghesischen Briefen an Kellermann. Hauptsächlich die Vigiles betreffend. Bitte es der Sammlung zuzuwenden und an Gerhard zu schicken. Besuch von Welcker.
- Brief von Rudolf Hercher an Otto Jahn, 22.06.1858; Deutsches Archäologisches Institut, Archiv der Zentrale; D-DAI-Z-AdZ-NL-JahO-HerR-JahO-001; 2 Seiten
  Hercher, Rudolf (1821-1878); Jahn, Otto (1813-1869)
  Rudolstadt
  Handschrift der Hist. animalium. Zitat einer Stelle des Tehodorus Rodamus.
- Brief von Rudolf Hercher an Otto Jahn, 16.02.1862; Deutsches Archäologisches Institut, Archiv der Zentrale; D-DAI-Z-AdZ-NL-JahO-HerR-JahO-002; 3 Seiten
  Schicken einer kleinen Schrift. Dank für Jahns Elektra und Akrololis. Berliner Stellung Herchers. Fertigstellung des Artemidor.
- Brief von Theodor Heyse an Otto Jahn, 19.01.1857; Deutsches Archäologisches Institut, Archiv der Zentrale; D-DAI-Z-AdZ-NL-JahO-HeyT-JahO-001; 3 Seiten
  Heyse, Theodor (1803-1884); Jahn, Otto (1813-1869); Mozart, Wolfgang Amadeus (1756-1791); Brunn, Heinrich von (1822-1894) [ermittelt]; Welcker, Friedrich Gottlieb (1784-1868) [ermittelt]
  Persönliches. Übersiedlung von Rom nach Florenz. Fernstehen der deutschen Kunst und Wissenschaft. Bedauern Jahns Buch über Mozart nicht zu kennen. Florentiner haben neulich Mozarts Don Giovanni ausgepfiffen. Nicht sicher ob das der schlechten Aufführung oder der "veralteten hyperboreischen Musik" galt. Besuch von Brunn und seiner jungen Frau. Empfehlung an Welcker.
- Brief von Ferdinand Hiller an Otto Jahn, 16.05.1857; Deutsches Archäologisches Institut, Archiv der Zentrale; D-DAI-Z-AdZ-NL-JahO-HilF-JahO-001; 2 Seiten
  Hiller, Ferdinand (1811-1885); Jahn, Otto (1813-1869)
  Köln
  Artikel im Grenzboten. Frage des Abgabetermins und der Namensunterschrift.
- Brief von Ferdinand Hiller an Otto Jahn, 27.05.1857; Deutsches Archäologisches Institut, Archiv der Zentrale; D-DAI-Z-AdZ-NL-JahO-HilF-JahO-002; 3 Seiten
  Bericht über Fest des Kölner Männergesangvereins in Baden für die Kölnische Zeitung. Venthinsches Musikfest in Mannheim. Nochmals Termin für Grenzboten.
- Brief von Ferdinand Hiller an Otto Jahn, 12.06.1858; Deutsches Archäologisches Institut, Archiv der Zentrale; D-DAI-Z-AdZ-NL-JahO-HilF-JahO-003; 2 Seiten
  Termin für Bericht über Aachen im Grenzboten. Persönliches.
- Brief von Friedrich Jacob an Otto Jahn, 29.10.1846; Deutsches Archäologisches Institut, Archiv der Zentrale; D-DAI-Z-AdZ-NL-JahO-JacJ-JahO-001; 2 Seiten
  Jacob, Friedrich (1792-1854); Jahn, Otto (1813-1869)
  Lübeck
  Senden seines Manilius. Dank an Jahn für Förderung. Persönliches. Hoffnung um Ostern einen Properz herauszubringen. Klassens Ausgabe von Jacobs Anthologie. Politsches.
- Brief von Theodor Georg von Karajan an Otto Jahn, 21.11.1861; Deutsches Archäologisches Institut, Archiv der Zentrale; D-DAI-Z-AdZ-NL-JahO-KarT-JahO-001; 1 Seite
  Karajan, Theodor Georg von (1810-1873); Jahn, Otto (1813-1869)
  Wien
  Graedner. Frage einer Abschrift der Haydn Briefe durch Artaria. Opern Kopien von Wesele-Büssing. Metastasio Büchlein von Karajan Vorläufer einer größeren Arbeit. Foto des Beethovenporträts von Mähler (Graff-Schüler).Mozartporträt Tischbeins. Ähnlichkeit der verschiedenen Porträts.
- Brief von Theodor Georg von Karajan an Otto Jahn, 05.03.1862; Deutsches Archäologisches Institut, Archiv der Zentrale; D-DAI-Z-AdZ-NL-JahO-KarT-JahO-002; 3 Seiten
  Karajan, Theodor Georg von (1810-1873); Jahn, Otto (1813-1869); Beethoven, Ludwig van (1770-1827); Haslinger, Tobias (1787-1842) [vermutlich]
  Schicken der Händelopern zum Kopieren. Versprochenes Foto des Beethovenbildes. Persönliches. Bewandtnis der metronomischen Bestimmungen der Symphonien und Quartette Beethovens - stammen vielleicht von Haslinger. Besuch von Graedner (Freund Jahns). Bitte um Besorgung eines Buchs mit genauer Titelangabe.
- Brief von Theodor Georg von Karajan an Otto Jahn, 31.12.1865; Deutsches Archäologisches Institut, Archiv der Zentrale; D-DAI-Z-AdZ-NL-JahO-KarT-JahO-003; 3 Seiten
  Karajan, Theodor Georg von (1810-1873); Jahn, Otto (1813-1869); Bonitz, Hermann (1814-1888) [ermittelt]
  Kein Kopist für griechische Handschrift zu finden. Rat die Handschrift nach Bonn kommen zu lassen. Anweisungen über den Weg dafür. Persönliches. Bonitz.
- Brief von Reinhard Kekulé von Stradonitz an Otto Jahn, 12.02.1867; Deutsches Archäologisches Institut, Archiv der Zentrale; D-DAI-Z-AdZ-NL-JahO-KekR-JahO-001; 4 Seiten
  Kekulé von Stradonitz, Reinhard (1839-1911); Jahn, Otto (1813-1869); Riepenhausen, Johannes (1788-1860) [ermittelt]
  Riepenhausens Zeichnungen der Antiken in Villa Ludovisi. Plan einer Publikation der Antiken durch Photolithographie. Mit 50-60 Tafeln und ca. 30 Bogen Text. Gesuch an Zentraldirektion wegen Benutzung der Riepenhausenschen Zeichnungen. Frage des Verlegers, Bitte um Rat. Aufsatz über Caeretaner Spiegel und Schrift über Hebe.
  6. Dezember 2017 6. Dezember 2017 6. Dezember 2017 2019-06-06T13:16:27+01:00
- Brief von Reinhard Kekulé von Stradonitz an Otto Jahn, 29.06.1867; Deutsches Archäologisches Institut, Archiv der Zentrale; D-DAI-Z-AdZ-NL-JahO-KekR-JahO-002; 3 Seiten
  Kekulé von Stradonitz, Reinhard (1839-1911); Jahn, Otto (1813-1869)
  Pompeji
  Jahns Antrag wegen Oasseler Sammlungen. Dank für Vermittlung. Verleger für Villa Ludovisi Publikation. Dank für alle Bemühungen Jahns.
- Brief von Reinhard Kekulé von Stradonitz an Otto Jahn, 29.08.1867; Deutsches Archäologisches Institut, Archiv der Zentrale; D-DAI-Z-AdZ-NL-JahO-KekR-JahO-003; 3 Seiten
  Kekulé von Stradonitz, Reinhard (1839-1911); Jahn, Otto (1813-1869); Schöne, Alfred (1836-1918) [ermittelt]; Benndorf, Otto (1838-1907) [ermittelt]; Steinhäuser, Carl Johann (1813-1879) [ermittelt]
  Plan einer Griechenlandreise mit Schöne und Benndorf. Dem gegenüber steht Ludovisi Plan. Verschieben der Publikation. Neuer Apollokopf, Steinhäusersche Restauration. Dank für Aufsatz Vase Santangelo. Deutung der Darstellung.
- Brief von Reinhard Kekulé von Stradonitz an Otto Jahn, 25.09.1867; Deutsches Archäologisches Institut, Archiv der Zentrale; D-DAI-Z-AdZ-NL-JahO-KekR-JahO-004; 3 Seiten
  Nochmals Deutung der Tydeusvase. Darstellungen der Europa auf Campanareliefs.
- Brief von Reinhard Kekulé von Stradonitz an Otto Jahn, 18.02.1868; Deutsches Archäologisches Institut, Archiv der Zentrale; D-DAI-Z-AdZ-NL-JahO-KekR-JahO-005; 2 Seiten
  Bitte um Rat in persönlichen Dingen. Bis 01.04. Assistent in Rom. Frage nach Kasseler Angelegenheit. Bericht über Athen Aufenthalt. Beschreibung der zum Theseum gehörigen Antiken. Dank für Aufsatz über Apollo.
- Brief von Reinhard Kekulé von Stradonitz an Otto Jahn, 13.03.1868; Deutsches Archäologisches Institut, Archiv der Zentrale; D-DAI-Z-AdZ-NL-JahO-KekR-JahO-006; 3 Seiten
  Kekulé von Stradonitz, Reinhard (1839-1911); Jahn, Otto (1813-1869); Steinhäuser, Carl Johann (1813-1879) [ermittelt]; Benndorf, Otto (1838-1907) [ermittelt]; Brühl, Albrecht von (1821-1892) [vermutlich]
  Abgabe von Abgüssen des Apollokopfes bei Steinhäuser, ebenso Herakleskopf. Anfang April Kekulé wieder in Deutschland. Benndorf und seine Metopen. Zeichnung des Innenbildes einer Schale aus dem Besitz Brühls. Freude, dass Jahn Meleager und Tydeus anerkennen will.
- Brief von Reinhard Kekulé von Stradonitz an Otto Jahn, 18.04.1868; Deutsches Archäologisches Institut, Archiv der Zentrale; D-DAI-Z-AdZ-NL-JahO-KekR-JahO-007; 2 Seiten
  Kekulé von Stradonitz, Reinhard (1839-1911); Jahn, Otto (1813-1869); Pinder, Eduard [vermutlich]
  Stelle in Kassel definitiv für Sohn Pinder bestimmt, für Kekulé Aussicht in Wiesbaden für 1869. Davor also Habilitierung in Bonn. Ankunft in den nächsten Tagen.
- Brief von Reinhard Kekulé von Stradonitz an Otto Jahn, 27.09.1868; Deutsches Archäologisches Institut, Archiv der Zentrale; D-DAI-Z-AdZ-NL-JahO-KekR-JahO-008; 1 Seite
  Darmstadt
  Freude über Möglichkeit in Halle. Trotz schlechterer Bezahlung Halle Wiesbaden vorzuziehen.
- Brief von Reinhard Kekulé von Stradonitz an Otto Jahn, 06.10.1868; Deutsches Archäologisches Institut, Archiv der Zentrale; D-DAI-Z-AdZ-NL-JahO-KekR-JahO-009; 1 Seite
  Freude und Dank für Übersendung von Jahns neuestem Buch.
  6. Dezember 2017 12. Juni 2018 12. Juni 2018 2019-06-06T13:16:27+01:00
- Als Manuskript mitgetheilt - mit der ausdrücklichen Bitte keinen weiteren Gebrauch zu machen noch zu verstatten, o.D.; Deutsches Archäologisches Institut, Archiv der Zentrale; D-DAI-Z-AdZ-NL-JahO-KekR-JahO-010; 15 Seiten
  Jahn, Otto (1813-1869); Mommsen, Theodor (1817-1903); Heider, Gustav von (1819-1897); Sauppe, Hermann (1809-1893); Beseler, Wilhelm Hartwig (1806-1884)
  Rechtfertigungsschrift
- I Bassirilievi e le Iscrizioni al Monumento di Margo Virgilio Eurisage, 1839; Deutsches Archäologisches Institut, Archiv der Zentrale; D-DAI-Z-AdZ-NL-JahO-KekR-JahO-011; 22 Seiten
  Jahn, Otto (1813-1869)
  Werk
  6. Dezember 2017 24. Juli 2018 24. Juli 2018 2019-06-06T13:16:27+01:00
- Brief von Reinhold Klotz an Otto Jahn, 23.01.1848; Deutsches Archäologisches Institut, Archiv der Zentrale; D-DAI-Z-AdZ-NL-JahO-KloR-JahO-001; 1 Seite
  Klotz, Reinhold (1807-1870); Jahn, Otto (1813-1869)
  Bitte an Jahn tätiger Mitarbeiter bei dem Jahrbuch der Philologie und Pädagogik zu werden.
- Brief von Franz Paul Lachner an Otto Jahn, 12.04.1856; Deutsches Archäologisches Institut, Archiv der Zentrale; D-DAI-Z-AdZ-NL-JahO-LacF-JahO-001; 2 Seiten
  Lachner, Franz Paul (1803-1890); Jahn, Otto (1813-1869); Maximilian <II., Bayern, König> (1811-1864) [ermittelt]; Beethoven, Ludwig van (1770-1827); Mozart, Wolfgang Amadeus (1756-1791)
  Nachforschungen zu Mozarts Kyrie in der Bibliothek König Ludwigs erfolglos. Dort nur 1 Heft mit Variationen für Klavier und 1 Lied. Erfolg von Beethovens Prometheus in München. Bitte um Angabe des Eigentümers der Partitur. Bewunderung für Jahns Mozart. Erwarten des 2. Teils. Frage nach Treffen in Salzburg im Herbst.
  5. Februar 2018 5. Februar 2018 5. Februar 2018 2019-06-06T13:16:27+01:00
- Brief von Franz Paul Lachner an Otto Jahn, 10.11.1865; Deutsches Archäologisches Institut, Archiv der Zentrale; D-DAI-Z-AdZ-NL-JahO-LacF-JahO-002; 2 Seiten
  Lachner, Franz Paul (1803-1890); Jahn, Otto (1813-1869)
  Dank für Förderung durch Jahn. Widmung seines Buchs an ihn.
- Brief von Felix Lajard an Otto Jahn, 07.02.1842; Deutsches Archäologisches Institut, Archiv der Zentrale; D-DAI-Z-AdZ-NL-JahO-LajF-JahO-001; 4 Seiten; Empfängerort: Kiel
  Lajard, Felix (1783-1858); Jahn, Otto (1813-1869); Luynes, Honoré Théodore Paul Joseph d'Albert de (1802-1867) [ermittelt]
  Jahns Artikel "Sokrates und Diotima auf einem Bronzerelief" soll ins Französische übersetzt und in den Annalen gedruckt werden. Finanzielle Lage der Annalen. Kosten für ganzen Band werde vom Duc de Luynes übernommen. Vereinbarung mit römischem Institut, jedes 2. Jahr einen Band in Frankreich herauszubringen. Wunsch der Mitglieder, die Verbindung mit Jahn aufrecht zu erhalten. Druck der Annalen 1840 bald vollendet.
- Brief von Christian Lassen an Otto Jahn, 30.06.1855; Deutsches Archäologisches Institut, Archiv der Zentrale; D-DAI-Z-AdZ-NL-JahO-LasC-JahO-001; 2 Seiten; Empfängerort: Bonn
  Lassen, Christian (1800-1876); Jahn, Otto (1813-1869)
  Bonn
  Persönliches (Fahrt ins Siebengebirge).
- Brief von Karl Lehrs an Otto Jahn, 24.09.1849; Deutsches Archäologisches Institut, Archiv der Zentrale; D-DAI-Z-AdZ-NL-JahO-LehK2-JahO-001; 3 Seiten; Empfängerort: Leipzig
  Lehrs, Karl (1802-1878); Jahn, Otto (1813-1869)
  Königsberg
  Persönliches. Dank für Jahns Gesinnung. Exkursion nach Litauen: Fund eines dorischen Tempels mit Göttern und eine Sammlung schönster Abgüsse antiker Köpfe bei einem Gutsbesitzer.
- Brief von Karl Lehrs an Otto Jahn, 31.01.1852; Deutsches Archäologisches Institut, Archiv der Zentrale; D-DAI-Z-AdZ-NL-JahO-LehK2-JahO-002; 2 Seiten
  Brief in Reimen: Persönliches.
- Brief von Karl Lehrs an Otto Jahn, 01.12.1856; Deutsches Archäologisches Institut, Archiv der Zentrale; D-DAI-Z-AdZ-NL-JahO-LehK2-JahO-003; 2 Seiten
  Übersenden seiner populären Aufsätze aus dem Altertum durch Feubner. Dank für reiche Belehrung.
- Brief von Karl Lehrs an Otto Jahn, 03.04.1857; Deutsches Archäologisches Institut, Archiv der Zentrale; D-DAI-Z-AdZ-NL-JahO-LehK2-JahO-004; 3 Seiten
  Lehrs, Karl (1802-1878); Jahn, Otto (1813-1869); Lipschitz, Rudolf (1832-1903) [ermittelt]; Haupt, Moriz (1808-1874) [ermittelt]
  Übersiedlung von Dr. Lipschitz nach Bonn. Bitte ihm förderlich zu sein. Krankheit Haupts.
- Brief von Adrien de Longpérier an Otto Jahn, o.D. [19. Juni 18xx]; Deutsches Archäologisches Institut, Archiv der Zentrale; D-DAI-Z-AdZ-NL-JahO-LonA-JahO-001; 1 Seite
  Longpérier, Adrien de (1806-1882); Jahn, Otto (1813-1869)
  Senden eines Wachsabdrucks der von Jahn gewünschten Mytilenemünze. Auf dem Original das Sigel (?) zerstört. Hoffnung auf baldige neue Arbeit Jahns.
- Brief von Adrien de Longpérier an Otto Jahn, 10.06.1863; Deutsches Archäologisches Institut, Archiv der Zentrale; D-DAI-Z-AdZ-NL-JahO-LonA-JahO-002; 4 Seiten